th: ตำแหน่งการใช้งานม่านจีบ: ในร่ม; ในร่ม/กลางแจ้ง; กลางแจ้ง; อื่นๆ
ru: Место использования бахромы штор: В помещении; В помещении / на улице; На улице; Другое
pt-PT: Local de utilização da cortina com franjas: Interior; Interior/exterior; Exterior; Outro
zh-CN: 流苏帘使用位置: 室内; 室内/室外; 室外; 其他
ko: 프린지 커튼 사용 위치: 실내용; 실내/실외용; 실외용; 기타
fr: Emplacement du rideau à franges: Intérieur; Intérieur/extérieur; Extérieur; Autre
es: Lugar de uso de la cortina con flecos: Interiores; Interiores/exteriores; Exteriores; Otro
sv: Användningsplats för fransgardin: Inomhus; Inomhus/utomhus; Utomhus; Övrigt
it: Uso delle tende a frange: Da interno; Da interno/da esterno; Da esterno; Altro
sk-SK: Miesto použitia strapcovej záclony: V interiéri; V interiéri/exteriéri; V exteriéri; Iné
hu: Rojtos függöny használati helyszíne: Beltéri; Beltéri / Kültéri; Kültéri; Egyéb
lt-LT: Kutų užuolaidos naudojimo vieta: Viduje; Viduje / lauke; Lauke; Kita
zh-TW: 流蘇簾使用地點: 室內; 室內/室外; 室外; 其他
bg-BG: Място на използване на реснираната завеса: На закрито; На закрито/на открито; На открито; Друго
de: Einsatzort des Fransenvorhangs: Innenbereich; Innen-/Außenbereich; Außenbereich; Sonstiges
nl: Franjegordijn gebruikslocatie: Binnen; Binnen/Buiten; Buiten; Overige
tr: Püskül perde kullanım alanı: İç mekan; İç mekan/dış mekan; Dış mekan; Diğer
fi: Hapsuverhon käyttösijainti: Sisäkäyttö; Sisä-/ulkokäyttö; Ulkokäyttö; Muu
ro-RO: Locația de utilizare a perdelei cu franjuri: Interior; Interior/exterior; Exterior; Altele
hr-HR: Lokacija upotrebe resastih zavjesa: U zatvorenom prostoru; U zatvorenom prostoru / na otvorenom; Na otvorenom; Ostalo
nb: Frynsegardinbrukssted: Innendørs; Innendørs/utendørs; Utendørs; Annet
cs: Místo použití třásňového závěsu: Vnitřní; Vnitřní i venkovní; Venkovní; Jiné
pt-BR: Local de uso da cortina de franja: Ambiente interno; Ambiente interno/externo; Ambiente externo; Outro
en: Fringe curtain use location: Indoor; Indoor/Outdoor; Outdoor; Other
vi: Vị trí sử dụng rèm tua rua: Trong nhà; Trong nhà/Ngoài trời; Ngoài trời; Khác
sl-SI: Lokacija uporabe zavese iz resic: Notranje; Notranje/zunanje; Zunanje; Drugo
ja: フリンジカーテン使用場所: 屋内; 屋内/屋外; 屋外; その他
el: Τοποθεσία χρήσης κουρτίνας με κρόσσια: Εσωτερικού χώρου; Εσωτερικού/Εξωτερικού χώρου; Εξωτερικού χώρου; Άλλο
da: Anvendelsessted for frynsegardin: Indendørs; Indendørs/udendørs; Udendørs; Andet
pl: Miejsce użycia kurtyny z frędzli: Do wewnątrz; Do wnętrz i na zewnątrz; Na zewnątrz; Inne